【裁判字號】    95,交抗,465
【裁判日期】    950607
【裁判案由】    違反道路交通管理處罰條例
【裁判全文】
臺灣高等法院交通事件裁定             95年度交抗字第465號
    抗  告  人
    即受處分人  甲○○
上列抗告人因違反道路交通管理處罰條例案件，不服臺灣臺北地
方法院，中華民國95年4月28日所為裁定（95年度交聲字第364號
），提起抗告，本院裁定如下：
    主  文
抗告駁回。
    理  由
一、按汽車駕駛人轉彎時，轉彎車不讓直行車先行，處200元以
    上600元以下即新台幣600元以上1800元以下罰鍰，並予記違
    規點數1點；道路交通管理處罰條例第48條第6款、第63 條
    第1項第1款定有明文。又汽車駕駛人，駕駛汽車肇事致人受
    傷或死亡，應即採取救護或其他必要措施，並向警察機關報
    告，不得駛離；違者吊扣其駕照3個月至6個月；逃逸者吊銷
    駕駛執照，道路交通管理處罰條例第62條第1項亦定有明文
    。
二、本件異議人即受處分人甲○○於民國95年1月11日晚間9時許
    ，駕駛車牌號碼9B—9610號自用小客車沿艋舺大道由北向南
    行駛，行經同路與和平西路路口，欲向東左轉和平西路時，
    疏未注意對向來車，貿然左轉，致其車輛與對向車牌號碼88
    71—KF自用小客車發生擦撞，致該車駕駛方祺淯受有臉部裂
    傷、腦震盪等傷害，乘客胡綵苓則受有左前額、左上臂擦挫
    傷及右小腿擦傷，甲○○肇事致人受傷後，未採取救護或其
    他必要措施並向警察機關報告逕自駕車逃逸。經台北市政府
    警察局交通警察大隊第四組員警姚富春以受處分人違反前揭
    道路交通管理處罰條例第46條第6款、第62條第1項規定，而
    掣單舉發，經受處分人於應到案日期前申訴，原處分機關函
    請舉發單位臺北市政府警察局交通警察大隊調查結果，仍認
    受處分人有前開違規行為，而依道路交通管理處罰條例第48
    條第6款、第62條第1項、第63條第1項第1款之規定，於95年
    4月13日以北市裁二字第裁22－A1A113867號裁決書裁處罰鍰
    新臺幣900元，並記違規點數1點，且吊銷其駕照，並依同條
    例第67條第1項之規定終身不得考領駕駛執照。
三、原法院以：本件異議人即受處分人雖不否認其駕駛車號9B-9
    610號自用小客車於前揭時地與駕駛車號8871-KF號自小客車
    之方祺淯發生擦撞肇事，以致該車駕駛方祺淯、乘客胡綵苓
    受傷，惟矢口否認有任何違反道路交通管理處罰條例規定之
    行為，並辯稱：伊於案發當日係駕駛車號9B-9610號自小客
    車由和平東路往中華路方向行駛，於行經該路與艋舺大道路
    口時，因綠燈乃左轉艋舺大道向台北方向行駛，詎料對方駕
    駛車號88 71-KF號自小客車闖紅燈而與其發生擦撞，其並未
    違反轉彎車應讓直行車先行之規定。再者，事故發生當時，
    伊有與對方駕駛交談，認為對方並未受傷，因而駕車駛離現
    場，有雙方和解書可證等語。
四、受處分人雖辯稱肇事原因乃對方車輛闖紅燈所致，並表示曾
    與對方駕駛交談，並非肇事逃逸，並提出和解協議書云云，
    惟查，案發現場目擊證人許銘通於萬華分局偵辦該案件時在
    警訊筆錄中證述：該車禍係由一部廂型車由艋舺大道往板橋
    方向行駛，行經艋舺大道和平西路口時，該廂型車欲左轉而
    自小客車是直行方向，二部車發生擦撞，擦撞後該廂型車未
    停車旋即逃逸，現場遺留廂型車之前保險桿及大燈一座等語
    明確，且經被害人方祺淯在警詢中指訴在卷，復有卷附道路
    交通事故現場圖、道路交通事故初步分析研判表、道路交通
    事故調查筆錄、道路交通事故談話紀錄表、交通事故補充資
    料表等影本資料在卷可參，又受處分人之肇事逃逸行為經台
    灣臺北地方法院檢察署檢察官提起公訴，亦有該署95年度偵
    字第2109號起訴書在卷可證；此外，受處分人稱其因以為對
    方並未受傷而未下車察看，惟其車體受損嚴重，保險桿及大
    燈脫落，竟未下車察看該車之受損狀況，旋即將該車駛離，
    若非基於肇事逃逸之故意，實與常情有違。況依被害人在警
    詢所供，路人扶其下車時，對方已經跑掉，顯與受處分人所
    辯不同，是受處分人所辯不足採信，至於受處分人與被害人
    和解是在肇事後之95年1月19日成立和解，相隔已有八天，
    並非當場和解，自不能為受處分人有利之認定，本件事證明
    確，受處分人之違規行為堪以認定。
五、受處分人提起抗告，略謂並無肇事逃逸及未向警察機關報告
    之情事，惟查：抗告人前開違規之事實，有目擊證人許銘通
    之證言為證，且經被害人方祺淯在警詢中指訴在卷，抗告人
    抗告意旨謂肇事後有與方祺淯對話，各自負責，不報警處理
    云云，核與方祺淯警詢所供不符，其要求再傳訊方祺淯核無
    必要，再有關肇事人自首情形紀錄表既已載明：9B-9610車
    肇事後逕行駛離，至昆明街257巷口為昆明所查獲等語，其
    肇事逃逸已明，綜上所述，受處分人確有駕駛汽車肇事致人
    受傷而逃逸之違規行為可以認定，從而原法院認定：原處分
    機關依前揭道路交通管理處罰條例第48條第1項第6款、第62
    條第1項之規定，裁處罰鍰新台幣900元並吊銷受處分人之駕
    照，且依同條例第67條第1項規定終身不得考領駕駛執照，
    核無違誤，本件受處分人之異議為無理由，自應將其異議駁
    回，於法並無不當，抗告為無理由，應予駁回。
六、據上論結，應依道路交通案件處理辦法第26條，刑事訴訟法
    第412條，裁定如主文。
中    華    民    國    95    年    6     月    7     日
                  交通法庭審判長法  官  官有明
                                法  官  周盈文
                                法  官  李文成
以上正本證明與原本無異。
不得再抗告。
                                書記官  吳素雲
中    華    民    國    95    年    6     月    8     日


司法院資訊處製作；財團法人民間司法改革基金會備份。
